最高法院刑事裁定　　　　　　　　　 110年度台抗字第1671號
抗　告　人　楊繼崴



上列抗告人因違反槍砲彈藥刀械管制條例等罪案件，不服臺灣高
等法院中華民國110年8 月23日定應執行刑之裁定（110年度聲字
第3224號，聲請案號：臺灣高等檢察署110 年度執聲字第1422號
），提起抗告，本院裁定如下：
    主  文
抗告駁回。
    理  由
本件原裁定以：抗告人即受刑人楊繼崴犯原裁定附表編號1至9
  （以下僅記載編號序列）所示11罪，經臺灣桃園、新北等地方
  法院及原審法院先後判處如各該編號「宣告刑」欄所示之有期
  徒刑，均經分別確定在案。而其中編號2、3、5 所示得易科罰
  金之罪與其餘不得易科罰金之罪，合於刑法第50條第1 項但書
  第1款情形，依同條第2項規定，必須由抗告人請求檢察官聲請
  定應執行刑。茲抗告人請求檢察官聲請就該11罪合併定其應執
  行之有期徒刑及罰金金額，有卷附抗告人之切結書可稽，因認
  檢察官據此聲請為正當，而裁定抗告人應執行有期徒刑19年 9
  月，併科罰金新臺幣（下同）26萬元，罰金如易服勞役，以 1
  千元折算1日。
抗告意旨略稱：法院裁定應執行刑時，除須符合法律規定範圍
  之外部界限，亦應考量法律目的、法律秩序理念所在之內部界
  限。又刑法第56條連續犯刪除後，雖回歸數罪併罰處罰，然法
  院除不得逾越法律規定範圍外，亦應考量現階段之刑事政策尤
  重教化之功能，如以實質累加方式執行，恐將偏重過苛，不符
  現代刑事政策及刑罰之社會功能，故透過定應執行刑程序，採
  限制加重原則及刑罰經濟之思考，如有期徒刑過長，即與無期
  徒刑無異，將致過度評價，未必能達到目的，應符合罪刑相當
  原則，使輕重得宜。抗告人所犯各罪之目的、動機手段幾近相
  同，且時間相當接近，可視為連續行為，原裁定未就抗告人整
  體犯罪行為態樣、時間觀察，復未說明理由，並非妥適。又抗
  告人年紀尚輕且犯案時間甚短，現已深感懊悔，原裁定所量之
  刑實屬過苛，且抗告人之配偶亦在監執行，尚有年僅3 歲之子
  暫由岳母照顧，請給予抗告人自新機會，重新從輕裁定抗告人
  之刑度等語。
惟按：裁判確定前犯數罪者，併合處罰之。數罪併罰，分別宣
  告多數有期徒刑者，於各刑中之最長期以上，各刑合併之刑期
  以下，定其刑期，但不得逾30年，又宣告多數罰金者，於各刑
  中之最多額以上，各刑合併之金額以下，定其金額，刑法第50
  條第1項前段、第51條第5款、第7 款分別定有明文。次按刑事
  訴訟法第370條第2項、第3 項，已針對第二審上訴案件之定應
  執行刑，明定有不利益變更禁止原則之適用；而分屬不同案件
  之數罪併罰有應更定執行刑之情形，倘數罪之刑，曾經定應執
  行刑，再與其他裁判宣告之刑定應執行刑時，在法理上亦同受
  此原則之拘束。亦即，另定之執行刑，其裁量所定之刑期，不
  得較重於前定之執行刑加計後裁判宣告之刑或所定執行刑之總
  和。又數罪併罰定應執行刑之案件，係屬法院自由裁量之事項
  ，法院所為刑之酌定如未逾越上開規定之外部界限、定應執行
  刑之恤刑目的及不利益變更禁止原則，即不得指為違法。
㈠原裁定所論述檢察官聲請就編號1至9所示11罪定應執行之有期
  徒刑及罰金金額乙節，有卷內資料可稽（見原審卷第21至 110
  頁）。又其中編號1至8部分曾經定應執行有期徒刑17年，併科
  罰金22萬元，連同其他未曾定刑部分合計為有期徒刑20年、罰
  金28萬元；原裁定於編號1至9所示11罪各刑中之最長期（有期
  徒刑6 年、罰金15萬元）以上，各刑合併之刑期以下，酌定其
  應執行有期徒刑19年9 月，併科罰金26萬元，罰金如易服勞役
  ，以1千元折算1日，並無逾越法律規定之外部界限、定應執行
  刑之恤刑目的及不利益變更禁止原則之情事，應係法院裁量職
  權之適法行使，於法並無不合。
㈡上開抗告意旨所指各節，無非祇憑抗告人個人主觀意見，對原
  裁定適法裁量權之職權行使，任意指摘，實難認為可採。又原
  裁定並無應予撤銷更為裁定之事由，抗告意旨另請本院重新酌
  定應執行刑乙節，亦屬無據。
綜上，應認本件抗告為無理由，予以駁回。  
據上論結，應依刑事訴訟法第412條，裁定如主文。
中    華    民    國   110    年    10    月    14    日
                  刑事第四庭審判長法  官  林  立  華  
                                  法  官  謝  靜  恒  
                                  法  官  林  瑞  斌  
                                  法  官  王  敏  慧  
                                  法  官  李  麗  珠  
本件正本證明與原本無異
                                  書記官
中    華    民    國   110    年    10    月    20    日